

À PROPOS

Autonome et rigoureuse, mes premières expériences m'ont permis d'appréhender les différentes technologies du Développement Web. En cherchant d'un contrat d'apprentissage, je souhaite rejoindre une entreprise à laquelle je pourrais apporter mon dynamisme et partager mes connaissances.

COORDONNÉES

- 07 68 91 51 59
- nnquynh.0111@gmail.com
- 29200 Brest91400 Orsay (Nov 2021)
- https://qnn.netlify.app/
- https://github.com/quynhnn-vn/

COMPÉTENCES

HTML5/ CSS3

JavaScript/ jQuery

ReactJS/ Redux

Apollo GraphQL

Python Django

LANGUES

PostgreSQL/ MongoDB

Français Anglais courant courant

Vietnamien langue maternelle

NHU QUYNH NGUYEN

DÉVELOPPEUSE WEB (EN ALTERNANCE)

EXPÉRIENCE PROFESSIONNELLE

DÉVELOPPEUSE FRONT-END FREELANCE

Freelance Vietnam | Déc 2020 - Actuellement

- Conception d'interfaces utilisateur pour des sites: restaurant, recrutement, e-commerce
- HTML5, CSS3, JavaScript, jQuery, ReactJS

RESPONSABLE DE SALLE

Sushi Bar Voiron | Oct 2018 - Nov 2020

- Prise en charge du client et vente
- Gestion du planning horaire et responsable d'équipe de 5 serveurs

DOCTORANTE

STIC CEA Cadarache | Sep 2017 - Déc 2017

- Sujet: Vers une approche Big Data orientée pour la détection, la prévention et la gestion des cyberattaques
- Annulé après 3 mois pour des raisons internes à l'organisme

DÉVELOPPEUSE FULL-STACK | STAGE

LIANES CEA Grenoble | Fév 2017 - Juil 2017

- Conception d'un système de gestion de données pour Energy Big Data.
- Python Django, PostgreSQL, MongoDB, InfluxDB.

DÉVELOPPEUSE BACK-END | STAGE

LIGLAB Grenoble INP | Fév 2016 - Juil 2016

- Conception d'une architecture de gestion des données du Smart Grid
- Java Spring, PostgreSQL, Cassandra, MongoDB.

FORMATIONS

BAC+4 | DÉVELOPPEMENT WEB | 2021 - ACTUELLEMENT

École Supérieure Des Technologies Créatives (DORANCO)

MASTER 2 | DATA SCIENCE | 2016 -2017

Master Of Science In Informatics (MoSIG) Institut Polytechnique de Grenoble (Grenoble INP)

INGÉNIEUR | SYSTÈME INFORMATION & COMMUNICATION | 2011 - 2016

Double diplôme

Institut Polytechnique de Hanoi (Hanoi INP) & Institut Polytechnique de Grenoble (Grenoble INP)